【裁判字號】    95,交再,2
【裁判日期】    951026
【裁判案由】    公共危險
【裁判全文】
臺灣士林地方法院刑事判決               95年度交再字第2號
公  訴  人  臺灣士林地方法院檢察署檢察官
再審  被告  甲○○
上列被告因公共危險案件，經檢察官聲請簡易判決處刑（93年度
偵字第3747號），並由本院士林簡易庭以93年度士交簡字第1406
號判決確定，嗣公訴人聲請再審（94年度執請再字第1 號），經
本院以94年度聲再字第10號裁定開始再審，並改以通常程序審理
，判決如下：
    主  文
甲○○無罪。
    理  由
一、本件聲請簡易判決處刑意旨略以：被告甲○○於民國93年3
    月21日19時許，在臺北市○○區○○路3 段某處飲用啤酒後
    ，已達不能安全駕駛動力交通工具之程度，竟仍貿然騎乘車
    牌號碼EFU-327 號輕型機車，由前揭地點出發，嗣於同日20
    時30分許，行經臺北市○○區○ 段179 巷53號前時，因紅燈
    右轉遭警方攔檢，經測試結果，其呼氣酒精濃度高達每公升
    0.67毫克，因認被告涉犯刑法第185 條之3 不能安全駕駛動
    力交通工具而駕駛罪嫌等語。又公訴人於偵查中雖曾傳喚被
    告，惟並無任何人到庭應訊，嗣公訴人即逕以警局移送書所
    載之嫌疑人姓名年籍資料，向本院聲請簡易判決處刑，此觀
    諸臺灣士林地方法院檢察署93年度偵字第3747號偵查卷宗，
    甚為明確，是有關本件聲請簡易判決處刑之對象，自應以聲
    請簡易判決處刑書所記載之被告姓名年籍資料為準，且亦經
    實行公訴之檢察官當庭確認無誤（見本院卷第23頁），則本
    件起訴及審理之對象，應係聲請簡易判決處刑書所記載之被
    告，當無疑義，先此敘明。
二、公訴人認被告涉犯前開罪嫌，無非以被告於警詢時之自白，
    及經簽署「甲○○」之舉發通知單、酒精濃度測試紀錄表、
    刑法第185 條之3 案件測試觀察紀錄表等，為其論據。然訊
    據被告堅詞否認有上開犯行，辯稱：其當時人在國外，係遭
    他人冒用姓名等語。經查：前開酒精濃度測試紀錄表上捺印
    之指印，經內政部警政署刑事警察局鑑定之結果，認與被告
    本人親自按留之指紋不符，且經電腦比對結果，該指紋應係
    案外人「陳國雄」所有，此有內政部警政署刑事警察局94年
    9 月16日刑紋字第0940139859號函在卷可稽（見94年度聲再
    字第10號卷第5 頁），且被告於92年2 月22日出境離臺後，
    至93年9 月8 日始返臺入境，故聲請簡易判決處刑書所載之
    案發時間93年3 月21日，被告並不在臺灣，此亦有被告護照
    影本1 份附卷足佐（見94年度罰執緝字第68號卷），顯見本
    件酒醉駕車並為警查獲之人，確非被告，被告辯稱其係遭他
    人冒用身分等語，堪予採信。此外，復查無其他證據足以證
    明被告有不能安全駕駛動力交通工具而駕駛之犯行，自屬不
    能證明其犯罪，應為無罪判決之諭知。
三、被告雖經合法傳喚無正當理由不到庭，然本件既屬應諭知無
    罪之案件，爰依刑事訴訟法第306 條之規定，不待其陳述逕
    行判決，附此敘明。
據上論斷，應依刑事訴訟法第436 條、第452 條、第301 條第1
項、第306 條，判決如主文。
本案經檢察官陳銘鋒到庭執行職務。
中    華    民    國    95    年    10    月    26    日
                  刑事第四庭審判長法  官  杜惠錦
                                  法  官  蘇嫊娟
                                  法  官  馬傲霜
以上正本證明與原本無異。
如不服本判決，應於判決送達後10日內，向本院提出上訴狀。
                                  書記官  陳玉瓊
中    華    民    國    95    年    10    月    26    日


司法院資訊處製作；財團法人民間司法改革基金會備份。
